臺灣板橋地方法院民事裁定　　　　　　　94年度小上字第22號
上　訴　人　甲○○
被 上訴 人　習技實業股份有限公司
法定代理人　賀雪德
上列當事人間請求給付買賣價金事件，上訴人對於中華民國94年
2 月25日本院板橋簡易庭94年度板小字第462 號第一審判決提起
上訴，本院裁定如左：
    主      文
上訴駁回。
第二審訴訟費用新臺幣壹仟伍佰元由上訴人負擔。
    理      由
一、按對於小額訴訟程序第一審判決之上訴，非以其違背法令為
    理由，不得為之，又其上訴狀內應記載上訴理由，表明下列
    各款事項：(一)原判決所違背之法令及其具體內容；(二)依訴訟
    資料可認為原判決有違背法令之具體事實，民事訴訟法第43
    6 條之24第2 項、第436 條之25分別定有明文。是當事人以
    小額訴訟程序之第一審判決違背法令為理由提起上訴時，就
    原判決如何不適用法規或適用法規不當，其上訴狀或理由書
    應有具體之指摘，並揭示該法規之條項或其內容，若係成文
    法以外之法則，應揭示該法則之旨趣，倘為司法院解釋或最
    高法院之判例，則應揭示該判解之字號或其內容，如依民事
    訴訟法第469 條第1 款至第5 款所列各款事由提起上訴者，
    其上訴狀或理由書應揭示合於該條款之事實，若小額訴訟程
    序上訴人之上訴狀或理由書未依上述方法表明者，自難認已
    對原判決之違背法令有具體之指摘，其上訴即不合法（參照
    最高法院71年臺上字第314 號判例意旨及民事訴法第436 條
    之32第2 項規定）。查，本件上訴人係對於小額訴訟之第一
    審判決提起上訴，惟其上訴理由僅指稱：上訴人早以用委託
    金融機構支付被上訴人所有費用，被上訴人運用詐術向上訴
    人索取超出應付之款項等語，此有上訴狀一件附卷可稽，是
    其上訴理由，並未具體指出原審判決有如何違背法令情事，
    更未指明原審判決所違反之法令條項或其內容以及依訴訟資
    料有何判決違背法令之具體事實，依諸前開理由一之說明，
    已難認上訴人已合法表明上訴理由。
二、次按小額訴訟「當事人於第二審程序不得提出新攻擊或防禦
    方法。」民事訴訟法第436 條之28定有明文，據此，本件上
    訴人前開指稱已委託金融機構支付被上訴人所有費用，被上
    訴人運用詐術向上訴人索取超出應付之款項等語，乃於提起
    本件上訴時始行主張，核屬於第二審程序中新防禦方法之提
    出，依前揭規定，不應准許，本院亦無從予以審酌，併此敘
    明。
三、綜上，上訴人提起本件上訴，顯難認為合法，應予駁回。
四、依民事訴訟法第436 條之32第2 項、第444 條第1 項前段、
    第95條、第78條，裁定如主文。
中　　華　　民　　國　　94　　年　　4 　　月　　27　　日
                                臺灣板橋地方法院民事第三庭
                                    審判長法  官 陳映如
                                          法  官 黃信滿
                                          法  官 陳明偉
右為正本係照原本作成
不得抗告
中　　華　　民　　國　　94　　年　　4 　　月　　27　　日
                                          書記官 馬文慶
